【裁判字號】    88,上訴,196
【裁判日期】    890131
【裁判案由】    業務過失致死
【裁判全文】
臺灣高等法院臺中分院刑事判決              民國八十八年度上訴字第一九六號
    上  訴  人  台灣台中地方法院檢察署檢察官
    被      告  丁○○
    被      告  壬○○
    共同選任辯護人  蔣文正
右上訴人因被告等過失致死案件，不服臺灣台中地方法院中華民國八十七年十二月一
日第一審判決（民國八十七年度訴字第七○號，起訴案號：臺灣台中地方法院檢察署
民國八十六年度偵字第一四三一○號），提起上訴，本院判決如左：
    主    文
上訴駁回。
    理    由
一、本件原審法院檢察署檢察官公訴意旨略以：被告丁○○為台中縣神岡鄉○○村○○路一一六號佳農機械股份有限公司（以下簡稱為佳農公司）之負責人，另被告
    壬○○為該公司之開發、生產及品管部門之主管，均為從事農業機具專業製造之
人，為從事業務之人。於民國（民國）八十五年五月間，受被害人徐燕清（下稱
    徐燕清）委託，製造ＣＮ二四○○型、四輪轉向、藥水箱容量改裝成四百公斤之
    自走式噴霧車（下稱系爭噴霧車）時，原應注意藥水箱容量四百公升已改變該型
    車原申請臺灣省農業試驗所核准檢驗合格之藥水箱容量三百公升之重心，依物理
    原理，該車重心將因藥水箱容量體積、高度之加大及升高，產生重心升高，致該
    型車原通過檢驗合格之車輛翻覆角度亦隨之產生改變成藥水箱滿載時車輛右傾翻
    覆角度為二六．六度，車輛左傾翻覆角度為二五．六度，藥水箱空載時車輛右傾
    翻覆角度為三五．一度，車輛左傾翻覆角度為三四．八度，可能造成該改裝後車
    於坡地、不平地面行使時之易於翻覆，且依當時情形，又無不能注意之情形，竟
    疏於注意，於改裝為藥水箱容量四百公升時，未為車輛翻覆角度之再檢驗，使徐
    燕清受領該車，在八十五年七月二十二日於台中縣東勢鎮○○街三．五公里處之
    坡地果園，裝載農藥水於該車、操作該車擬噴灑農藥時，該車因重心不穩而翻覆
    ，徐燕清當場翻落地面而被該車壓住，致頭部外傷、胸部挫傷、骨折因而外傷性
    休克死亡，嗣於當日下午五時三十分許，始為徐燕清之子徐志宏查覺。案經告訴
    人即徐燕清子己○○（下稱告訴人）提出告訴，因認被告丁○○、壬○○（下稱
    被告等）涉有刑法第二百七十六條第二項之業務過失致死罪嫌等情。
二、按犯罪事實應依證據認定之，無證據不得推定其犯罪事實；又不能證明被告犯罪
    或其行為不罰者，應諭知無罪之判決，刑事訴訟法第一百五十四條第三百零一
    條第一項分別定有明文。且認定不利於被告之事實，須依積極證據，苟積極證據
    不足為不利於被告事實之認定時，即應為有利被告之認定，更不必有何有利之證
    據；又告訴人之告訴，係以使被告受刑事訴追為目的，是其陳述是否與事實相符
    ，仍應調查其證據以資審認（最高法院三十年上字第八一六號、五十二年台上字
    第一三○○號判例參照）；本件原審法院檢察署檢察官公訴意旨認被告等涉有業
    務過失致死罪嫌，無非以：被告等右開犯罪事實，業據告訴人指述歷歷，並有現
    場照片、及財團法人車輛研究測試中心對徐燕清上開車翻覆角度檢測報告施測結
    果，認系爭噴霧車藥水箱空載時車輛右傾翻覆角度為三五‧一度，車輛左傾翻覆
    角度為三十四‧八度，已不符行政院農業委員會八十二年一月二十日公告修正發
    布之該種車暫定標準翻覆角度須為三十五度以上之要求，有該檢測報告、暫定標
    準附卷可稽，且依該車於現場係向右傾倒翻覆亦與檢測報告所載該車左傾翻覆角
    度為三十四‧八度，不符上開暫定標準所要求之翻覆角度須為三十五度以上之要
    求相符，而徐燕清確係因上開翻覆車禍受傷死亡，亦經檢察官督同法醫師相驗屬
    實，製有勘驗筆錄、相驗屍體證明書、驗斷書等附於相驗卷可憑。又被告等均為
    從事農業機具專業製造之人，均為從事業務之人，對上開最基本之物理學上重心
    改變原理，自應詳為注意，且依其狀況，又非不能注意，竟疏未注意，以致肇事
    ，致徐燕清死亡，被告等顯有過失。且被告等之過失行為與徐燕清人之死亡間，
    具有相當因果關係等，資為其論據。
三、訊據被告等對其等分別係佳農公司負責人及原係該公司之開發、生產及品管部門
    主管，佳農公司並於八十五年五月間出售系爭噴霧車予徐燕清，而徐燕清於八十
    五年七月二十二日駕駛該車翻覆死亡之事實，固均供承不諱，惟皆堅決否認有業
    務過失致死犯行，同辯稱：台灣省政府農林廳（下稱省農林廳）於八十五年一月
    十六日以八十五產字第四七九號函行文予各縣市政府及各區農業改良場，函甲○
附「農業機械化及自動化設備推廣（計畫編號：八五農○二─○二產二一）」，
    要求所屬依此計畫執行辦理。因此渠等生產藥水箱容量四○○公升之自走式噴霧
    車是應農民之需要，也是為了配合省農林廳之上開計畫。其中由台東農業改良場
    向省農林廳提出計劃推廣之機種，有關噴霧車部分即由佳農公司來承製，經試用
    合格，再由佳農公司向省農林廳提出申購補助之農民資料，徐燕清原本係申請補
    助十名農民中之一名，惟因省農林廳經費之不足，刪減二個名額，徐燕清始未在
    該推廣計畫補助名額內。該計畫中之噴霧車藥水箱容量即均係四○○公升，而徐
    燕清所購置系爭噴霧車，除了其本人要求不要裝設防護罩外，其餘構造均與台東
    農業改良場計劃推廣之機型相同。另由台東農業改良場計劃推廣之噴霧車，為因
    為藥水箱容量加大，已將車身加長、軸距加長，車身離地距離降低等多項安全措
    施，尤其又特別在噴霧車之下方均裝置有「副變速箱」，設計低速檔，最低速檔
    之極速係每小時一‧三六公里，比人走路之速度還慢，以增進安全。另有關農機
    產品，政府並不求廠商一定要將農機請農政單位檢驗合格，始可出售。業者所製
    造之農機，只須符合農政單位所頒訂之「農機性能測定報告」中，所規定之性能
    測試方法及暫訂標準，自行檢測合格即可。而系爭噴霧車在佳農公司交車予徐燕
    清之前，有經佳農公司依前揭標準，自行檢測合格即可。而系爭噴霧車在佳農公
    司交車予徐燕清之前，有經佳農公司依前揭標準，自行檢測合格。再檢察官將系
    爭噴霧車送請財團法人車輛研究測試中心依「汽車穩定度試驗法」去測試，藥水
    箱滿戴時須二十五度以上，該車才會傾覆，則系爭噴霧車肇事之現場道路坡度不
    到十度仍然傾覆，則顯然當時該車輛之傾覆與車身本身之設計，並無任何因果
    關係等語。
四、經查：
  (一)系爭噴霧車係佳農公司於八十五年五月出售予徐燕清，此固為被告等所坦認，並
    有佳農公司之成品出貨單、統一發票、證明書等件影本在卷可稽（見相卷第三十
    九頁至四十一頁）。另徐燕清於八十五年七月二十二日在台中縣東勢鎮○○街三
    ‧五公里處之坡地果園駕駛系爭噴霧車裝載農藥水於該車、操作該車擬噴灑農藥
    時，該車翻覆，徐燕清當場翻落地面而被該車壓住，致頭部外傷、胸部挫傷、助
    骨骨折因而外傷性休克死亡之事實，復經檢察官督同法醫相驗屬實，並製有勘驗
    筆錄、相驗屍體證明書、驗斷書及現場照片附卷可證（見相卷第四頁至六頁、九
    頁至十四頁）。
  (二)佳農公司所產製之ＧＮ─二四○○型自走式噴霧車之藥水箱容量為三五○公升，
    此雖有台灣省農業試驗所八十一年十月所印製之該嗔霧車農機具性能測定報告存
    卷可憑（見相卷第五十八頁、六十七頁）。惟省農林廳為紓解農村勞力不足困境
    ，提升農耕作業效率，降低生產成本，促進農業全面機械化，而擬具八十五年度
    「農業機械及自動化設備推廣（計畫編號：八五農○二─二○產二一）」計畫，
    依該計畫推廣之鼓風式噴霧車ＣＴ二四○○型之藥水箱容量為四○○公升，此亦
    有省農林廳八十八年二月六日八八農產字第二一八一六號函附該廳八十五年一月
    十六日八五農產字第四七九號函暨「農業機械及自動化設備推廣」計畫說明書影
    本在卷可參（見本院卷第四十九頁、五十頁、六十六頁）。另證人即台東改良場
    助理研究員丙○○於本院調查時亦到庭結證稱：「因為原出的機器不適合柑橘園
    只適合葡萄園，為了因應我們加入ＷＴＯ降低柑橘園的成本，故我們購入ＣＮ─
    二四○○加以改良為ＴＣ四○○，．．．並加上副變速箱把速度變慢，即為試驗
    機ＴＣ四○○，之後將試驗機ＴＣ四○○交給佳農公司，先生產一台交給我們做
    田間測驗，彙集農民意見把防護罩改窄、低一點，再加裝引擎保護，再交給佳農
    公司予以商品化量產，即為ＣＴ二四○○，為了農民計算農藥量之方便，故建議
    藥水箱定為二○○和四○○（公升）的規格，且只加長機體，至於寬高則不增以
    保持重心的低穩」等語（見本院卷第一三四頁正、反面）。且該ＣＴ二四○○型
    自走式噴霧車於八十五年十二月經台灣省農業試驗所測定其性能之結果，其靜態
    翻覆角度達三十七度，已符合「自走式噴霧車性能測定方法及暫訂標準」及「農
    地搬運車規格範圍」所定空車靜態時觸面翻覆角度應達三十五度以上之標準，此
    亦有台灣省農業試驗所該ＣＴ二四○○型自走式噴霧車之「農機具性能測定報告
    及「自走式噴霧車性能測定方法及暫訂標準」、「農地搬運車規格範圍」影本各
    乙份存卷足徵（見相卷第七十七頁、七十八頁、外放證物）。而該ＣＴ二四○○
    型自走式噴霧車有莊榮、周來明、吳來耀、趙振發、楊清茂、吳明國、辛○○、
    戊○○等八人購買，有被告等提出之八十五年度擴大新型農機示範農戶申請書影
    本八紙及省農林廳八十五年度「農業機械及自動化設備推廣」計畫說明書等影本
    在卷可查（見原審卷第三十四頁至四十一頁；本院卷第七十一頁）。另該型噴霧
    車使用情況良好並無不穩或翻覆情形，亦經證人辛○○、戊○○於本院調查中結
    證屬實（見本院卷第四十頁、九十三頁），而證人丙○○亦證稱：購買ＴＣ二四
    ○○型自走式噴霧車之農戶渠亦未聞有發生事故情事等語（見本院卷第一三五頁
    正、反面），是告訴人空言購買該型噴霧車之農戶有發生翻覆事故情形云云，應
    無可採。
  (三)雖徐燕清向佳農公司所購之系爭噴霧車並無裝置防護罩，有照片附卷可佐（見相
    卷第四、五頁），與上開台東改良場推廣之ＣＴ二四○○型自走式噴霧車設置有
    防護罩稍有不同。但證人丙○○於本院審理中亦結證稱：「（系爭噴霧車）加上
    副變速箱把速度變慢」、「（保護罩之作用）係保護操作者不會被農藥灑到，產
    生中毒危險。因為速度慢，發生危險的機率很小，故保護罩不是為此目的（按係
    指車子翻覆時之保護）而設」等語（見本院卷第一三四頁反面、一三五頁）。另
    依省農林廳八十五年六月所編印之「農機性能測定報告」一書第二十一頁所載，
    「自走式噴霧車性能測定方法及暫訂標準」第四項之測試項目方法，自走式噴霧
    車測試之項目有兩種：1.該機於無作業之狀態下以農地搬運車之測試項目進行性
    能測定。2.附載噴藥機於作業狀態下之測試項目。自走式噴霧車本身亦屬農地之
    搬運車，因而自走式噴霧車首先要符合農地搬運車之測試標準。又依前揭「農機
    性能測定報告」一書第十八頁，「農地搬運車性能測定方法及暫訂標準」所示，
    其中就農地搬運車之安全性能予以規定，而安全性能之第(3)、(4)之項目特別規定
    ：「車體任何部分不得阻礙駕駛人視線」。「操作裝置不得妨礙駕駛人緊急離開
    座位。」（以上見本院卷第一一一頁至一一七頁），其理由乃在於農地搬運車若
    發生意外事故不致妨礙駕駛人緊急跳離座位，故若系爭噴霧車不設防護罩反而符
    合上開法令規定，且防護罩係設於噴霧車駕駛座四週，有照片可參（見本院卷第
    四十四頁），為設置於噴霧車之車體上方，依物理原理觀之，若加設防護罩反易
    加重噴霧車上方之重量，導致更易因重心不穩而傾覆，故告訴人認系爭噴霧車未
    比照ＣＴ二四○○型噴霧車設置防護罩，為造成徐燕清駕駛系爭噴霧車翻覆之原
    因，亦屬推測之詞。
  (四)被告等供稱：系爭噴霧車經佳農公司自行測試結果，其全長二六七‧五公分、全
    高一三二公分、全重六百公斤、軸距一一六公分，車身離地最低點十四公分，變
    速檔速為前進二段六速、後退二段二速，前進一速之低速僅時速一‧三公里，靜
    態時側面翻覆角度，空車為三十六度，滿載為二十五度，而ＣＮ─二四○○型自
    走噴霧車之全長二五七公分、全高一三三公分、全重五五○公斤、軸距一○八公
    分、車身離地最低點十六公分，變速檔速為前進三速、後退一速，前進一速及後
    退之時速均為四公里，空車靜態側面翻覆角，左右翻各二十八度等語，核與其提
    出存卷之系爭噴霧車之自防測試規格表及台灣省農業試驗所之ＣＮ─二四○○型
    自走式噴霧車「農機具性能測定報告」等影本所載資料（見相卷第五十一頁、六
    十六頁反面、六十八頁反面）相符，是佳農公司所生產之系爭噴霧車雖增加藥水
    箱之容量為四○○公升，但其車身全長及軸距雖確有增加，車高、車身最低離地
    距離及速度，亦確均有減少，且其靜態時側面翻覆角度亦仍符合上述「農地搬運
    車規格範圍」所規定三十五度以上標準。雖系爭噴霧車經公訴人囑託財團法人車
    輛研究測試中心就翻覆角度檢測結果，該車藥水箱空載時車輛右傾翻覆角度為三
    十五‧一度，左傾翻覆角度為三十四‧八度，全載狀態時車輛右傾翻覆角為二六
    ‧六度、左傾翻覆角為二五．六度，有該中心之檢測報告存卷可參「見相卷第四
    十九頁、五十頁）。但行政院農業委員會就農地搬運車及自走式噴霧車有關「靜
    態翻覆角度」之測試，係於空車不載重之情形下，以吊車單側吊高車体，使瀕於
    翻覆狀態，實測以決定其右左翻覆之靜態翻覆角，並定其標準為三十五度以上，
    此有農地搬運車性能測定方法及暫定標準、自走式噴霧車性能測定方法及暫定標
    準二份文件附卷可稽（見相卷第七十六頁、七十八頁八十頁）。而財團法人車輛
    研究測試中心並非以行政院農業委員會之上開測試方法實施測試，而係以ＣＮＳ
    一三四四一「汽車穩定度試驗法」去測試，即係以平台方式以車輛底面積接觸來
    測試傾斜度，且此測試方法並未規定合格之基準值，此有該中心八十六年七月十
    四日車安字第二五五一號函影本在卷足憑（見偵卷第六頁）。由於使用不同方
    法及儀器量測所得之靜態翻覆角數據必有差異存在，台灣省農業試驗所以行政院
    農業委員會核定「自走式噴霧車性能測定方法及暫定標準」中之方法及暫定標準
    進行檢測，其結果與ＣＮＳ一三四四一方法所得者，因所用儀器設備與方法不同
    ，其結果應非一致，此並有台灣省農業試驗所八十七年二月二十四日八七農試技
    字第○○五七九號函在卷可查（見原審卷第三十頁）。即財團法人車輛研究測試
    中心亦坦承其對以吊車單側吊高車體實測其左右翻覆角度之檢測細節做法並不瞭
    解，故無法判斷該中心前開檢測結果是否與以ＣＮＳ一三四四一「汽車穩定度試
    驗法」之檢測結果相同，有該中心八十八年二月十二日車安字第○三六四號附
    卷可查（見本院卷第四十八頁）。故本件公訴人以財團法人車輛研究測試中心之
    測試結果，衡以行政院農委會核定之自走式噴霧車暫定標準之三十五度以上，即
    有誤會。是縱證人即財團法人車輛研究測試中心人員乙○○於本院調查時到庭結
    證稱：該中心前開檢測結果甚具公信力等語（見本院卷第一四七頁反面），亦不
    能資為不利被告等之證明。
  (五)翻覆之農用車於修復前、後所測得翻覆角與新車有差異，且其差異程度無從推估
    ，此於上開台灣省農業試驗所函說明二，亦敘述明確。故以本件已翻覆之噴霧車
    送檢測，尚無法推估測出該噴霧車翻覆前之翻覆角。又系爭噴霧車已多銹蝕，業
    經證人即佳農公司之副總經理林音茂於八十五年十一月二十六日具狀所陳明（見
    相卷第二十七頁反面），並有照片附卷可憑（見本院卷第一八八頁、一八九頁）
    ，是告訴人請求再將系爭噴霧車送請中華民國汽車工程學會以懸吊式方式再作鑑
    定其靜態翻覆角度，依上開說明已無法估測出徐燕清駕駛系爭噴霧車肇事時該車
    之確實靜態翻覆角度，故本院認已無再行鑑定之必要，附此說明。
  (六)徐燕清駕駛系爭噴霧車翻覆之路面，依告訴人之指述，該路面之傾斜角度僅約十
    度（見原審卷第七十一頁反面），被告等則認為僅為五度（見原審卷第二十三頁
    、七十一頁反面）、七十一頁反面），故縱認如告訴人所指該路面之傾斜度為約
    十度，則依財團法人車輛研究測試中心之上述檢測結果所示，該翻覆後之系爭噴
    霧車藥水箱滿載時車輛右傾翻覆角度為二十六．六度，車輛左傾翻覆角度為二十
    五．六度，藥水箱空載時車輛右傾翻覆角度為三十五．一度，車輛左傾翻覆角度
    為三十四．八度，若正常駕駛實不致翻覆。況依財團法人車輛研究測試中心之檢
    測，系爭噴霧車空載時右傾翻覆角度為三十五‧一度，已符合行政院農業委員會
    上開三十五度標準，而徐燕清駕駛系爭噴霧車仍向右側倒（見相卷第四、五頁所
    附照片），足見徐燕清駕駛系爭噴霧車翻覆應與系爭噴霧車之翻覆角度是否符合
    標準無相當因果關係。
  (七)造成車輛翻覆之因素尚有多種，諸如駕駛者操作不當：：等，並非只有車輛本身
    之翻覆角變更問題，此為眾所週知之常識，即證人乙○○於本院調查時亦結證稱
    ：「（車輛）動態、靜態的翻覆角，因為和車子的速度及迴轉半徑有關，就算在
    平地，車子速度太快，迴轉半徑過大，亦可能造成車子翻覆。」等語（見本院卷
    第一四七頁反面）。
五、綜上說明，被告等所辯，皆堪採信。此外，本件尚乏其他積極證據足資證明徐燕
    清之翻車，係因被告等改造該型車之藥水箱容量所致，自難僅憑告訴人之片面指
    訴及財團法人車輛研究測試中心事後以不同方法檢測系爭噴霧車靜態翻覆角度之
    左傾覆角度略低標準○‧二度，即以臆測方法  遽以推斷其間之因果關係，應認
    被告等被訴業務過失致死罪嫌尚屬不能證明。原審據此而判決諭知被告等均無罪
    ，核無不合。檢察官上訴意旨謂：「(一)本件原審未察被告等已改裝被告公司曾經
    臺灣省農業試驗所核准生產之搬運車之藥水箱、加大且加高其體積之事實，如以
    原核准之搬運車生產其翻覆角度固符規定，然經改裝後之新型搬運車尤其其藥水
    箱、加大且加高其體積，是否僅以空車檢驗即足矣，頗令人質疑。因其車身（不
    含藥水箱）之重量仍維持改裝前之重量，惟附加水箱雖於改裝前後空箱狀態重量
    差距不大，故空車時施測以平台式相差不大，但若裝載或滿載時因重心升高，必
    然影響車體之平衡，此為物理常識，故本件車輛研究測試中心之施測，其改裝車
    輛翻覆角度雖與農委員會所規定者差距不大，然在實際使用時已有甚大之差異，
    若於有坡度之路面狀況使用，其差異更大。原審僅以臺灣省農業試驗所對改裝前
    之同型車之施測與本件車輛研究測試中心之施測方式不同、有誤差，遽然推翻本
    件車輛研究測試中心對改裝後車之施測結果，似忽略二者立論之對象（即施測對
    象）有異，未能相提併論。姑不論農委會所規定之施測辦法乃遷就其製定時我國
    尚無如車輛研究測試中心之平台式施測儀器之情況而為之權宜措施（因車輛之翻
    覆並非在懸吊時發生，而係在平台行駛中才可能發生，自以平台施測方式較為可
    信），實不宜再以之為國家標準，生產之廠商若欲改裝原型車，有義務依改裝時
    社會進步之檢測方式來檢測該改裝車，以保護消費者之生命權益。被告等為專業
    之搬運車生產廠商對其改裝將造成車體物理重心改變，以及對何種施測方式較能
    保障安全，應知之甚明，倘不責成被告等須盡此注意義務，或將犧牲更多消費者
    之生命、身體權益。縱原審認農委會、臺灣省農業試驗所之以吊車式施測方式較
    為可採，亦似應將本件改裝車依其吊車式檢測方式再為施測是否符合於農委會所
    訂之標準，方始能論斷被告等所改造之搬運車符合安全標準，與被害人死亡無關
    。按本件車雖已有部分凹損，但其凹損並非不可回復，且依相驗時之照片顯示，
    翻覆時該車之受損主要乃在水箱凹陷、亦為可鈑金回復原狀，仍可為原車施測，
    又是否可為原車檢驗，似應請教更中立之農機及車輛重力專家，不宜逕依有利害
    關係之臺灣省農業試驗所（蓋因臺灣省農業試驗所係負責核定本件原型車是否安
    全之機關，倘為原型車車體設計之瑕疵，而臺灣省農業試驗所承辦人員未察悉，
    其是否亦有責任？）之函文，以為定奪，較為妥切。(二)原審認車輛之翻覆與使用
    者之人使用方式有關，未必與車輛翻覆角度變更所致，按本件車輛並未於銷售時
    告知使用者有何特殊之忌諱或使用方式，且於銷售型錄上載明可使用於任何地形
    ，有該型錄附卷可稽，本件尚查無被害人有何違反一般駕駛搬運車之注意義務，
    公訴人已舉證其該裝車之翻覆角度變更原型車，倘被告等有被害人有何違反一般
駕駛搬運車之注意義務主張，則屬被告等應舉證之事項，原審未令被告等具體舉
    被害人有何違反一般駕駛搬運車注意義務具體事證，亦有欠當。(三)購買相同改造
    之搬運車之人使用未發生意外，未必表示該車無瑕疵，因瑕疵可能存在於特定情
    況才會顯現，比如行駛在較陡之坡路、或坡路兩側之高度不一、或水箱滿載且行
    駛在較陡之坡路上等，均屬可能，原審亦未訊問購買相同改裝車之使用者其使用
    情形，是否曾有重心不穩之現象，亦認本件改裝車與被害人之死亡無關，亦有欠
    當。」云云，無非檢察官個人臆測之詞，或扣課被告等以法令規定以外之注意義
    務，並未能舉證證明被告等確有被訴業務過失犯行，且依前述說明，應認其上訴
    為無理由，自應予駁回。
六、據上論斷，應依刑事訴訟法第三百六十八條，判決如主文。
本案經檢察官庚○○到庭執行職務。
中      華      民      國     八十九     年      一      月   三十一   日
                                   臺灣高等法院臺中分院刑事第三庭
                                         審判長法  官  方  艤  駐
                                               法  官  王  德  麟
                                法  官  吳  信  銘
右正本證明與原本無異。
被等不得上訴，檢察官得上訴。
如不服本判決應於收受送達後十日內向本院提出上訴書狀，其未述上訴之理由者並
得於提起上訴後十日內向本院補提理由書（均須按他造當事人之人數附繕本）。
                                               書記官  柯  孟  伶
中      華      民      國     八十九     年      二      月    二      日
                                                                       Ｄ


司法院資訊處製作；財團法人民間司法改革基金會備份。
